臺灣桃園地方法院刑事判決
111年度審易字第967號
    111年度審易字第1483號
公  訴  人  臺灣桃園地方檢察署檢察官
被      告  周益國

                    籍設桃園市○鎮區○○路000號(桃園○○○○○○○○○)

上列被告因竊盜案件，經檢察官提起公訴（111年度偵字第14379
號、第24745號），被告就被訴事實為有罪陳述，本院裁定進行
簡式審判程序，合併審理判決如下：
    主  文
周益國犯攜帶兇器竊盜罪，處有期徒刑陸月，如易科罰金，以新
臺幣壹仟元折算壹日；又犯毀越安全設備竊盜罪，處有期徒刑陸
月，如易科罰金，以新臺幣壹仟元折算壹日。應執行有期徒刑玖
月，如易科罰金，以新臺幣壹仟元折算壹日。
扣案之鐵鉤壹支沒收；未扣案之美食家耐炸油十八公升壹桶、油
蔥酥壹包、自製辣椒醬五公斤肆桶、香菇貳包、杏包菇壹包、醬
油膏貳桶、自製醬油參桶、鹽包肆包均沒收，如全部或一部不能
沒收或不宜執行沒收時，追徵其價額。
    事  實
一、周益國意圖為自己不法之所有，基於竊盜之犯意，於民國11
    1年2月17日上午2時51分許，在桃園市○○區○○路00○0號夾娃
    娃機店內，持自備客觀上可為兇器之鐵鉤1支，竊取劉宏坤
    所擺設機檯內之包包1個、洗衣膠囊1盒，得手後欲離去時，
    遭路過之其他台主戴武雄發覺，報警處理而當場查獲，並扣
    得上開鐵鉤1支。
二、周益國又意圖為自己不法之所有，基於竊盜之犯意，於111
    年3月28日2時11分許，騎乘車牌號碼000-000號普通輕型機
    車至桃園市○○區○○路000號旁蚵嗲店外，以不詳方式破壞圍
    籬鎖頭後穿越圍籬進入該店內竊取該店店員鍾光鈞放置於店
    內之美食家耐炸油18公升1桶(價值新臺幣950元)、油蔥酥1
    包(價值120元)、自製辣椒醬5公斤4桶(價值1,600元)、香菇
    2包(價值1000元)、杏包菇1包(價值500元)、醬油膏2桶(價
    值600元)、自製醬油3桶(價值1,200元)、鹽包4包(價值100
    元)等物，並將所竊得之物品先搬至店門口外擺放後，再騎
    乘車牌號碼000-000號普通輕型機車至桃園市八德區永豐路3
    84巷內，嗣於111年3月28日2時34分許，以先前所備份之鑰
    匙，擅自將陳良雄所租賃並管領之車牌號碼000-0000號自用
    小客貨車予以駛離(此部分所涉竊盜罪嫌，另經不起訴處分)
    ，再駕駛該小客貨車返回桃園市○○區○○路000號旁蚵嗲店外
    ，將先前所竊得並放置路邊之物品搬運至該小貨車上後，旋
    即駕駛離去。
三、案經桃園市政府警察局中壢分局、鍾光鈞訴由桃園市政府警
    察局八德分局報告臺灣桃園地方檢察署檢察官偵查起訴。
    理  由
壹、程序方面
    按刑事訴訟法第273條之1第1項規定除被告所犯為死刑、無
    期徒刑、最輕本刑為3年以上有期徒刑之罪或高等法院管轄
    第一審案件者外，於審判期日前之準備程序進行中，被告先
    就被訴事實為有罪之陳述時，審判長得告知被告簡式審判程
    序之旨，並聽取當事人、代理人、辯護人及輔佐人之意見後
    ，裁定進行簡式審判程序。經查，被告周益國被訴之竊盜案
    件，非前開不得進行簡式審判程序之案件，被告於本院準備
    程序進行中就被訴事實為有罪之陳述，且經本院告知被告簡
    式審判程序之旨，復聽取被告及檢察官之意見後，裁定依上
    開刑事訴訟法第273條之1第1項之規定進行簡式審判程序，
    是本案之證據調查，依刑事訴訟法第273條之2規定，不受同
    法第159條第1項、第161條之2、第161條之3、第163條之1及
    第164條至第170條規定之限制，合先敘明。
貳、實體方面
一、上揭犯罪事實，業據被告於警詢、偵訊、本院準備程序及審
    理中坦承不諱（見偵字第14379號卷第15至17頁、第47至48
    頁，偵字第24745號卷第7至10頁，本院審易字第1483號卷第
    71至74頁、第79頁），核與證人戴武雄、陳良雄、證人即被
    害人劉宏坤、證人即告訴人鍾光鈞於警詢時之證述相符（見
    偵字第14379號卷第35至37頁、第31至33頁，偵字第24745號
    卷第27至29頁、第31至34頁），復有監視器錄影畫面翻拍照
    片、現場照片（見偵字第14379號卷第51至58頁，偵字第247
    45號卷第41至53頁）、桃園市政府警察局中壢分局扣押筆錄
    、扣押物品目錄表、贓物認領保管單(見偵字第14379號卷第39
    至43頁、第47頁)、車輛租賃契約1份、車輛詳細資料報表2
    份(見偵字第24745號卷第39頁、第55至56頁)在卷可佐，堪
    認與前揭被告任意性自白符實。本案事證明確，被告犯行均
    堪認定，俱應依法論科。
二、論罪科刑
（一）按刑法第321條第1項第1款、第2款規定對照觀之，第1款
      僅以住宅、有人居住之建築物、船艦作為行為之客體；第
      2款則未限定行為客體為住宅或有人居住之建築物、船艦
      ，而係以安全設備作為行為客體。考其立法目的，應係考
      量被害人已花費勞力、金錢設置防盜之安全設備，以保護
      私人財物，行為人肆意加以毀越，可責難性更高。是以，
      第2款之行為客體，應不限於住宅或有人居住之建築物、
      船艦，而可及於住宅、建築物、船艦以外其他保護財物之
      安全設備（臺灣高等法院暨所屬法院107年法律座談會刑
      事類提案第11號意旨參照）。經查，被告就本案上開事實
      二之犯行，其毀損之圍籬鎖頭，該址鐵皮屋商店雖非刑法
      第321條第1項第1款之住宅或有人居住之建築物，惟該圍
      籬及鎖頭仍屬刑法第321條第1項第2款之安全設備無訛。
      　　
（二）核被告就事實一所為，係犯刑法第321條第1項第3款之攜
      帶兇器竊盜罪；就事實二所為，係犯刑法第321條第1項第
      2款之毀越安全設備竊盜罪。被告分別犯上開2次加重竊盜
      犯行，犯意各別，行為互殊，應分論併罰。
（三）爰以行為人之責任為基礎，審酌被告不思以正當方式獲取
      財物，竟圖不勞而獲，恣意為本案2件竊盜犯行，顯然欠
      缺對他人財產權之尊重，所為應予非難；惟念被告犯後均
      坦承犯行，態度尚可，衡以被告之犯罪動機、情節、所生
      危害暨其生活及經濟狀況、素行、年紀及智識程度等一切
      情狀，分別量處如主文所示之刑，並分別諭知易科罰金之
      折算標準，暨定其應執行刑，並就此再諭知易科罰金之折
      算標準。
三、沒收部分
（一）按供犯罪所用、犯罪預備之物或犯罪所生之物，屬於犯罪
      行為人者，得沒收之，但有特別規定者，依其規定，刑法
      第38條第2項定有明文。扣案之鐵鉤1支，為被告所有，且
      係供被告犯本案事實一犯行所用之物，爰依前揭規定，宣
      告沒收。
（二）次按犯罪所得已實際合法發還被害人者，不予宣告沒收或
      追徵，刑法第38條之1第5項亦有明文。被告竊得之包包1
      個、洗衣膠囊1盒，業經合法發還被害人劉宏坤，有贓物
      認領保管單附卷可憑（見偵字卷第14379號卷第47頁），
      被告已未保有犯罪所得，依上開規定，爰不予宣告沒收。
（三）再按犯罪所得，屬於犯罪行為人者，沒收之，前2項之沒
      收，於全部或一部不能沒收或不宜執行沒收時，追徵其價
      額，刑法第38條之1第1項前段、第3項分別定有明文。被
      告竊得告訴人鍾光鈞所有之美食家耐炸油18公升1桶、油
      蔥酥1包、自製辣椒醬5公斤4桶、香菇2包、杏包菇1包、
      醬油膏2桶、自製醬油3桶、鹽包4包等物，為被告之犯罪
      所得，且未合法發還告訴人，應依上開規定宣告沒收，於
      全部或一部不能沒收或不宜執行沒收時，分別追徵其價額
      。
據上論斷，應依刑事訴訟法第273條之1第1項、第299條第1項前
段（本件依刑事判決精簡原則，僅記載程序法條文），判決如主
文。
本案經檢察官賴怡伶到庭執行職務。
中　　華　　民　　國　 111　　年　　 8　　月　　24　　日
　　　　　　　　　  刑事審查庭     法  官 　  高上茹
以上正本證明與原本無異。
如不服本判決，應於判決送達後20日內向本院提出上訴狀（應附
繕本）。
　　　　　　　　　　　　　　　     書記官　   涂頴君
中　　華　　民　　國　 111　　年　　 8　　月　　24　　日
附錄論罪科刑法條：
中華民國刑法第321條
犯前條第1項、第2項之罪而有下列情形之一者，處6月以上5年以
下有期徒刑，得併科50萬元以下罰金：
一、侵入住宅或有人居住之建築物、船艦或隱匿其內而犯之。
二、毀越門窗、牆垣或其他安全設備而犯之。
三、攜帶兇器而犯之。
四、結夥三人以上而犯之。
五、乘火災、水災或其他災害之際而犯之。
六、在車站、港埠、航空站或其他供水、陸、空公眾運輸之舟、
    車、航空機內而犯之。
前項之未遂犯罰之。